【裁判字號】    97,訴,285
【裁判日期】    970307
【裁判案由】    毒品危害防制條例
【裁判全文】
臺灣高雄地方法院刑事判決               97年度訴字第285號
公  訴  人  臺灣高雄地方法院檢察署檢察官
被      告  乙○○
上列被告因違反毒品危害防制條例案件，經檢察官提起公訴（96
年度毒偵字第10535 號），本院合議庭裁定依簡式審判程序，判
決如下：
    主  文
乙○○施用第一級毒品，累犯，處有期徒刑拾月；扣案之海洛因
參包（均含分裝袋，驗餘淨重共計拾柒點伍柒公克、空包裝總重
壹點柒伍公克），均沒收銷燬之；扣案之分裝鏟肆支、殘渣袋貳
拾貳個、盛裝盒壹個、分裝袋（小）伍拾參個、分裝袋（中）拾
伍個，均沒收之。又施用第二級毒品，累犯，處有期徒刑肆月；
扣案玻璃吸食器壹個、同上盛裝盒壹個、分裝袋（小）伍拾參個
、分裝袋（中）拾伍個，均沒收之。應執行有期徒刑壹年；扣案
之海洛因參包（均含分裝袋，驗餘淨重共計拾柒點伍柒公克、空
包裝總重壹點柒伍公克），均沒收銷燬之；扣案之分裝鏟肆支、
殘渣袋貳拾貳個、盛裝盒壹個、分裝袋（小）伍拾參個、分裝袋
（中）拾伍個、玻璃吸食器壹個，均沒收之。
    事實及理由
一、本件被告乙○○所犯係死刑、無期徒刑、最輕本刑為3 年以
    上有期徒刑以外之罪，其於本院準備程序中就被訴事實為有
    罪之陳述，經告知簡式審判程序之旨，並聽取公訴人及被告
    之意見後，合議庭裁定由受命法官獨任進行簡式審判程序。
二、本件犯罪事實及證據，除犯罪事實補充「乙○○前因施用毒
    品案件，經臺灣高雄地方法院以90年度毒聲字第7158號裁定
    令入戒治處所施以強制戒治一年，並經本院以91年度毒聲字
    第5487號裁定停止戒治，所餘期間並付保護管束，於民國91
    年11月28日強制戒治期滿，並經臺灣高雄地方法院檢察署檢
    察官於同年12月11日以91年度戒毒偵第1138號為不起訴處分
    」，證據部分補充「上開不起訴處分書及被告於本院審理時
    之自白」外，餘均引用檢察官起訴書之記載（如附件）。
三、查海洛因、甲基安非他命，分別為毒品危害防制條例第2 條
    第2 項第1 、2 款所稱之第一、二級毒品，核被告施用海洛
    因及甲基安非他命之行為，係分別犯該條例第10條第1 項、
    第2 項之施用第一、二級毒品罪。被告持有海洛因、安非他
    命進而施用，其持有之低度行為，應為施用之高度行為所吸
    收，不另論罪。又其所犯施用第一、二級毒品兩罪，犯意各
    別、行為互殊，應予分論併罰。又被告前於94年間因公共危
    險案件，經本院以94年度交簡字第2691號判處有期徒刑6 月
    確定，於95年6 月12日易科罰金執行完畢，有臺灣高等法院
    被告前案紀錄表1 份附卷可稽，其於有期徒刑執行完畢後5
    年之內，故意再犯本件有期徒刑以上之罪，為累犯，應依刑
    法第47條第1 項之規定加重其刑。爰審酌被告業經觀察、勒
    戒及強制戒治之矯治程序，仍未能戒絕毒品，再為本件施用
    毒品犯行，顯見其不思悔改，自制力亦顯不佳；惟施用毒品
    行為於本質上係屬自我戕害行為，反社會性之程度應屬較低
    ，另被告犯罪後已坦承犯行等一切情狀，爰各量處如主文所
    示之刑，並定應執行刑。
四、沒收部分：
(一)扣案之海洛因3 包（驗餘淨重合計17.57 公克、空包裝總重
    1.75公克）係屬違禁物，不問何人所有，均依毒品危害防制
    條例第18條第1 項前段之規定，沒收銷燬之。
(二)扣案分裝鏟4 支、殘渣袋22個，係供被告施用海洛因所用之
    物，業據被告供明在卷，應依刑法第38條第1 項第2 款規定
    宣告沒收。
(三)扣案玻璃吸食器1 個，係供被告施用安非他命因所用之物，
    業據被告供明在卷，應依刑法第38條第1 項第2 款規定宣告
    沒收。
(四)扣案盛裝盒1 個，係供被告裝置海洛因及安非他命所用之物
    ，業據被告供明在卷，應依刑法第38條第1 項第2 款規定宣
    告沒收。
(五)扣案分裝袋（小）53個、分裝袋（中）15個，係供被告預備
    分裝海洛因及安非他命因所用之物，業據被告供明在卷，應
    依刑法第38條第1 項第2 款規定宣告沒收。
(六)本件海洛因3 包之分裝袋，因與毒品難以剝離，另送驗耗損
    部分，因已滅失而不存在（最高法院92年度台上字第4665號
    判決意旨參照）；另扣案疑似海洛因1 包（淨重2.50公克、
    空包裝重0.43公克），經送鑑定並未發現含法定毒品成分，
    有法務部調查局鑑定書一紙在卷可稽，均不另為沒收銷燬之
    諭知，併此敘明。
五、據上論斷，應依刑事訴訟法第273 條之1 第1 項、第284 條
    之1 、第299 條第1 項前段、第310 條之2 、第454 條第2
    項，毒品危害防制條例第10條第1項 、第2 項、第18條第1
    項前段，刑法第11條、第47條第1項 、第38條第1 項第2 款
    、第51條第5 款，判決如主文。
本案經檢察官甲○○到庭執行職務。
中    華    民    國    97    年    3     月    7     日
                  刑事第五庭  法  官    蘇揚旭
以上正本證明與原本無異。
如不服本判決應於收受本判決後10日內向本院提出上訴書狀，並
應敘述具體理由，如未敘述上訴理由者，應於上訴期間屆滿後20
日內補提理由書狀於本院（均須按他造當事人之人數附繕本）「
切勿逕送上級法院」。
中    華    民    國    97    年    3     月    7     日
                              書記官    莊正彬
附錄本案論罪科刑之法條：
毒品危害防制條例第10條
施用第一級毒品者，處六月以上五年以下有期徒刑。
施用第二級毒品者，處三年以下有期徒刑。


司法院資訊處製作；財團法人民間司法改革基金會備份。
